# 母公司与少数股东同时增资，导致母公司持股比例增加，编制合并报表

提问人：cjf137026291 时间：2019-06-04 22:20:02
2018 年 12 月 31 日，子公司实收资本 100 万元；母公司持股 60%，少数股东持股 40%，归属于母公司净资产 60 万元，归属于少数股东净资产40 万元； 2019 年 3 月 31 日，子公司实现净利润 100 万元；母公司与少数股东于 2019 年 3 月 31 日同时对子公司进行增资，母公司增资 80万元， 70 万元计入子公司的实收资本， 10 万元计入子公司的资本公积-溢价，少数股东增资 30 万元全计入子公司实收资本，增资完成后，母公司持股比例变为 65%，少数股东持股比例 35%。
（ 1 ）上述增资事项，在母公司的合并报表层面是否比照购买少数股东股权进行会计处理（权益性交易）？
（ 2 ）合并报表层面调整资本公积的金额 =（100+100+110）*65%-（100+100）65%-80=201.50-130-80=-8.50（增资后享有净资产-增资前享有净资产-增资成本）？？？还是调整的资本公司的金额 =80-5%（100+100+110）=80-15.50=64.50（购买少数股权新取得的长期股权投资与按照新增持股比例计算应享有子公司自购买日或合并日开始持续计算的净资产份额之间的差额）？？？

回答人：chenyiwei
1 、在母公司的合并报表层面比照购买少数股东股权进行会计处理（权益性交易）。
2 、合并报表层面调整资本公积的金额=（100+100+110）*65%-（100+100）
*60%-80=1.50。